【裁判字號】    97,上易,124
【裁判日期】    970408
【裁判案由】    竊盜
【裁判全文】
臺灣高等法院臺南分院刑事判決         97年度上易字第124號
上  訴  人  臺灣臺南地方法院檢察署檢察官
被      告  乙○○
上列上訴人因被告竊盜案件，不服臺灣台南地方法院96年度易字
第1657號中華民國97年1月11日第一審判決（起訴案號：臺灣台
南地方法院檢察署96年度偵字第16657號），提起上訴，本院判
決如下：
    主  文
上訴駁回。
緩刑伍年。
    事  實
一、乙○○原任職於甲○○、丙○○共同經營位於臺南市○○路
    177號泡沫紅茶店，於民國96年8月底離職，竟意圖為自己不
    法所有，分別為下列竊盜行為：
    96年9月初，趁該店打烊無人時，持取自同事之搖控器，
      開啟鐵門方式，入內竊取店內抽屜預備金新臺幣（下同）
      2千元，得手後供己花用。
    96年9月上旬某日，以幫忙為由入店內，趁人未注意之際
      ，竊取該店鐵門之搖控器1只得手。
    於96年9月28日凌晨2、3時許，在該店門前，以自備之機
      車鑰匙竊取甲○○所有車號NGO－128號重機車，得手後供
      己使用。
    96年9月29日3、4時許，趁該店打烊無人時，持竊得之搖
      控器，開啟鐵門方式，入內竊取店內抽屜預備金4千餘元
      及丙○○所有3星牌行動電話1支，得手後逃逸。
二、案經丙○○發覺被竊，報警循線查獲，扣得行動電話1支。
    經臺南市警察局移送檢察官偵查起訴。
    理  由
一、前揭犯罪事實，業據被告於原審審理及本院準備程序中坦承
    認罪，核與被害人甲○○、丙○○指訴情節相符，復有贓物
    認領保管通知單、通聯紀錄在卷可稽，被告犯嫌堪以認定。
二、告訴人聲請檢察官上訴意旨稱：本案係侵入住宅竊盜及未予
    賠償等情。經查該處係屬營業場所之泡沫紅茶店，僅係有時
    太晚累時偶爾在該處過夜，並未作為住宅使用，且被告上揭
    行為時亦均無人在該處過夜，已據告訴人於本院陳述明確，
    ，故自非侵入住宅竊盜，此項上訴理由顯不足採。另被告復
    於本院準備程序後依告訴人之請求賠償告訴人12000元，有
    台北富邦銀行存款存入存根聯附卷足憑，併予敘明。
三、核被告所為均係犯刑法320條第1項之竊盜罪，原審法院判決
    適用刑事訴訟法第273條之1第1項、第299條第1項前段、第
    310條之2、第454條、刑法第321條第1項、第41條第1項前段
    、第51條第5款、刑法施行法第1條之1，分別量處如原判決
    主文所示之刑，並定應執行刑為有期徒刑陸月，如易科罰金
    ，以新台幣壹仟元折算壹日，本院經核原判決認事用法，尚
    無不合，量刑亦屬妥適。上訴意旨，指摘原判決不當，為無
    理由（已如前述二），應予駁回。復查被告前此未曾受有期
    徒刑以上刑之宣告，有本院被告全國前案紀錄表可稽，其因
    一時失慮，偶罹刑典，事後已坦承犯行，深具悔意，且已賠
    償被害人損害，經此刑之宣告後，應知警惕，而無再犯之虞
    ，本院因認暫不執行其刑為適當，併予以宣告緩刑伍年，以
    勵自新。
四、被告經合法傳喚無正當理由不到庭，爰不待其陳述逕行判決
    。
據上論結，應依刑事訴訟法第368條、第371條、刑法第74條第1
項第1款，判決如主文。
本案經檢察官謝錫和到庭執行職務。
中    華    民    國    97    年    4     月    8     日
              刑事第三庭  審判長法  官
                                法  官
                                法  官
以上正本證明與原本無異。
不得上訴。
                                書記官
中    華    民    國    97    年    4     月          日
附錄本案論罪科刑法條全文：
刑法第三百二十條第一項：意圖為自己或第三人不法之所有，而
竊取他人之動產者，為竊盜罪，處五年以下有期徒刑、拘役或五
百元以下罰金。


司法院資訊處製作；財團法人民間司法改革基金會備份。
